【裁判字號】    91,簡上,301
【裁判日期】    920312
【裁判案由】    違反著作權法
【裁判全文】
臺灣臺北地方法院刑事判決                        九十一年度簡上字第三一號
    上  訴  人  甲○○
    即  被  告
右列被告因違反著作權法案件，不服本院簡易庭九十一年度簡字第二八七一號，中華
民國九十一年九月十九日第一審判決（聲請簡易處刑案號：九十年度偵字第二四八九
０號）提起上訴，本院管轄第二審之合議庭，認為應適用通常程序審判，自為第一審
判決，判決如左：
    主  文
原判決撤銷。
甲○○無罪。
    理  由
一、公訴意旨略以：被告甲○○明知如附表所示音樂光碟片所載錄之音樂，分別係丁
    ○○○股份有限公司（下稱丁○○○公司）、華納國際音樂股份有限公司（下稱
    華納國際公司）所享有著作權之錄音著作，非經各該公司之同意或授權，不得散
    布、意圖散布而陳列或意圖營利而交付；並明知其於民國九十年八月十三日，向
    綽號「阿雄」之真實姓名、年籍不詳之男子，以每片新台幣（下同）三十元之代
    價購入如附表所示之音樂光碟三十片，為未經著作權人同意或授權而重製之盜版
    音樂光碟，竟意圖營利，於購入上開盜版音樂光碟後持往台北市○○街一四二號
    （饒河街觀光夜市內）前擺設攤販販賣，以每片五十元之價格販售交付予不特定
    人，並已售出十九片，嗣於翌日凌晨零時三十分許，在前開夜市內為警查獲，並
    扣得如附表所示之盜版音樂光碟十一片，因認被告涉有違反著作權法第八十七條
    第二款、第九十三條第三款之罪嫌云云。
二、按犯罪事實應依證據認定之，無證據不得推定其犯罪事實，刑事訴訟法第一百五
    十四條定有明文。訊據被告甲○○堅詞否認有何違反著作權法犯行，辯以：我賣
    的是正版二手音樂光碟裸片等語。查經本院調取扣案之音樂光碟片十一片送請財
    團法人乙○○○○交流基金會（ＩＦＰＩ）檢視鑑定結果，上開音樂光碟片確屬
    正版，亦即係經著作權人同意或授權而重製者，有陳報狀乙紙附卷可稽，並經告
    訴代理人丙○○到庭陳述明確；從而，扣案之音樂光碟片既非侵害著作權之物，
    自難謂被告有何以明知為侵害著作權之物，而意圖營利而交付之方法侵害他人著
    作權之犯行，自應依法諭知被告無罪之判決。原審依著作權法第八十七第二款、
    第九十三條第三款之規定對被告論罪科刑，尚有未洽，被告上訴意旨否認犯罪指
    摘原判決不當，為有理由，自應由本院予以撤銷改判，而為被告無罪之諭知。
據上論斷，應依刑事訴訟法第四百五十五條之一第一項、第三項、第三百六十九條第
一項前段、第三百六十四條、第三百零一條第一項，判決如主文。
本案經檢察官越方如到庭執行職務。
中      華      民      國    九十二    年      三      月     十二     日
                                      臺灣臺北地方法院刑事第四庭
                                          審判長法  官  余學淵
                法  官  楊晉佳
                                                法  官  歐陽漢菁
右正本證明與原本無異。
如不服本判決，應於判決送達後十日內，向本院提出上訴狀。
                                                書記官  沈 芳 君
中      華      民      國    九十二    年      三      月     十三     日
附表：
┌──┬────────────────┬──┬────────────┐
│編號│專  輯  名  稱                  │數量│  著作權人              │
├──┼────────────────┼──┼────────────┤
│１  │醇色THE COLOR OF CHARM  樂色太美│２片│丁○○○股份有限公司    │
├──┼────────────────┼──┼────────────┤
│２  │央金瑪  VOICES FROM THE SKY     │９片│華納國際音樂股份有限公司│
└──┴────────────────┴──┴────────────┘


司法院資訊處製作；財團法人民間司法改革基金會備份。
